---
title: "Overzicht laatste weken"
author: "Aart Dijkstra"
date: "`r Sys.Date()`"
output:
  html_document:
    toc: true
    toc_depth: 6
    toc_float: true
---

```{css echo=F}
table {
  border: 0;
}

th {
  padding: 3px;
}

td {
  padding: 3px;
}
```

```{r setup, include=F}
knitr::opts_chunk$set(warning=F)
```


```{r echo=F}
suppressPackageStartupMessages(library(tidyverse))
library(lubridate)
library(plotly)
library(DBI)
library(odbc)
library(glue)
suppressPackageStartupMessages(library(DT))
suppressPackageStartupMessages(library(sf))
library(leaflet)
library(htmltools)
library(xtable)
library(forecast)
library(ggdnog)

options(xtable.comment = FALSE,
        xtable.type="html",
        xtable.html.table.attributes="border=0",
        dplyr.summarise.inform=F)

#printf = function (...) cat(paste(sprintf(...),"\n"))

# GGD NOG kleuren
#nog_colors = c("#1D1756", "#D1005D", "#2F6594", "#D3DFF1", "#FFBDDB")
#nog_palette = c("#FAE6EF","#F6CCDF","#ED99BE","#E3669E","#D1005D")

kaartdata = st_read(dir_maps("pc4_arcgis.shp"))

conn = dbConnect(odbc::odbc(), Driver="SQL Server", Server="az-odb0.ssc.local\\odbnog", Database="HPZone")
```


```{r}
startdatum = floor_date(Sys.Date() - dweeks(6), unit="week")
printf("Begindatum: %s (week %d)", startdatum, week(startdatum))

# omdat data van het Nivel en de virologische weekstaten per week gaat moeten we soms omrekenen; in week 2 moeten de laatste 4 weken van vorig jaar ook hebben
startweek1 = week(startdatum)
startjaar1 = year(startdatum)
startweek2 = week(startdatum)
startjaar2 = year(startdatum)
if (startjaar1 < year(Sys.Date())) {
  startweek2 = 1
  startjaar2 = year(Sys.Date())
}
```

# Inladen virologische weekstaten
```{sql connection=conn, output.var="vir_weekstaat"}
SELECT * FROM vw_vir_weekstaat
WHERE (jaar = ?startjaar1 AND week >= ?startweek1)
  OR (jaar = ?startjaar2 AND week >= ?startweek2)
ORDER BY jaar, week ASC
```

```{r}
vir_weekstaat = vir_weekstaat %>% mutate(label=sprintf("%d-%02d", jaar, week))
```

```{sql connection=conn, output.var="vir_weekstaat_historisch"}
SELECT virus, groep, jaar, week, SUM(n) AS n
FROM vw_vir_weekstaat
GROUP BY virus, groep, jaar, week
```


# Legionellameldingen in de laatste 6 weken
```{sql connection=conn, output.var="leg_meldingen"}
SELECT * FROM leg_meldingen WHERE melddatum >= ?startdatum
```

```{r include=F}
leg_meldingen$melddatum = ymd(leg_meldingen$melddatum)
leg_meldingen$monsterdatum = ymd(leg_meldingen$monsterdatum)
kaartdata.pc6 = st_read(paste0(dir_maps(), "PC6.shp")) %>%
  filter(PC6 %in% leg_meldingen$postcode)
```

```{r}
ggplot(leg_meldingen, aes(x=melddatum, fill=type_instelling)) +
  geom_bar() +
  labs(title="Meldingen legionella normoverschrijding", x="Datum", y="Aantal", fill="Type instelling")
```

```{r}
datatable(leg_meldingen %>% select(melddatum, monsterdatum, handelsnaam, plaats, kve, typering))
```

```{sql connection=conn, output.var="leg_cases"}
SELECT * FROM vw_cases WHERE groep = 'Legionellose' AND peildatum >= ?startdatum
```

```{r echo=F}
leg_meldingen = leg_meldingen %>%
  mutate(melddatum=ymd(melddatum),
         label=sprintf("%s - %s - %d kve (%s)", handelsnaam, plaats, kve, melddatum),
         popup=sprintf("%s - %s (%s)<br />%s - %d kve/L<br />Datum: %s (monsterdatum %s)<br />", handelsnaam, plaats, type_instelling, typering, kve, melddatum, monsterdatum))
date_max = max(leg_meldingen$melddatum, na.rm=T)
date_min = min(leg_meldingen$melddatum, na.rm=T)
date_diff = as.numeric(date_max - date_min)
leg_meldingen$datum_ramp = as.numeric(date_max - leg_meldingen$melddatum) / date_diff

leg_cases = leg_cases %>%
  mutate(postcode=as.character(postcode),
         label=sprintf("%s%d - %s %s - %s", geslacht, leeftijd, postcode, gemeentenaam, peildatum),
         popup=sprintf("%s%d %s - %s<br />%s %s<br />Datum: %s (melddatum %s)<br />Context: %s<br />Melder: %s", geslacht, leeftijd, hpzone_id, diagnosezekerheid, postcode, gemeentenaam, peildatum, melddatum, context, meldorganisatie))
```

```{r echo=F, fig.width=10, fig.height=9}
color_date = colorNumeric("YlOrRd", leg_meldingen$datum_ramp)

leg_kaart = leaflet() %>%
  addTiles()

if (nrow(leg_meldingen) > 1) {
  leg_kaart = leg_kaart %>%
    # 10 km cirkel
  addPolygons(data=kaartdata.pc6 %>% right_join(leg_meldingen, by=c("PC6"="postcode")) %>% st_centroid() %>% st_buffer(dist=10000),
              color=~color_date(datum_ramp),
              group="10 km cirkel") %>%
  # 5 km cirkel
  addPolygons(data=kaartdata.pc6 %>% right_join(leg_meldingen, by=c("PC6"="postcode")) %>% st_centroid() %>% st_buffer(dist=5000),
              color=~color_date(datum_ramp),
              group="5 km cirkel") %>%
  addCircleMarkers(radius=~kve/5000,
                   color=~color_date(datum_ramp),
                   label=~label,
                   popup=~popup,
                   data=kaartdata.pc6 %>% right_join(leg_meldingen, by=c("PC6"="postcode")) %>% st_centroid(),
                   group="Normoverschrijdingen")
}

if (nrow(leg_cases) > 0) {
  leg_kaart = leg_kaart %>%
    addMarkers(label=~label,
             popup=~popup,
             data=kaartdata %>% right_join(leg_cases, by=c("PC4"="postcode")) %>% st_centroid(),
             group="Gevallen")
}
suppressWarnings(leg_kaart %>%
  addLayersControl(overlayGroups=c("Normoverschrijdingen", "5 km cirkel", "10 km cirkel", "Gevallen"),
                   options=layersControlOptions())) %>%
  hideGroup("5 km cirkel") %>% hideGroup("10 km cirkel")
```

# Overzicht casuïstiek in de laatste 6 weken
```{sql connection=conn, output.var="cases"}
SELECT * FROM vw_cases WHERE peildatum >= ?startdatum
```

```{r echo=F}
# om onduidelijke redenen interpreteert R de data niet direct als data
cases$peildatum = as.Date(cases$peildatum)
cases$melddatum = as.Date(cases$melddatum)
```


```{r}
ggplotly(ggplot(cases, aes(y=groep, fill=diagnosezekerheid)) +
  geom_bar() +
  labs(x="Aantal", y="Groep", title="Aantal gemelde gevallen", fill="Zekerheid"))
```

```{r}
ggplotly(ggplot(cases, aes(y=infectie, fill=diagnosezekerheid)) +
  geom_bar() +
  labs(x="Aantal", y="Infectie", title="Aantal gemelde gevallen", fill="Zekerheid"))
```

```{r}
ggplotly(ggplot(cases %>% filter(diagnosezekerheid != "Discarded"), aes(x=peildatum, fill=groep)) +
  geom_bar() +
  labs(x="Datum", y="Aantal", title="Aantal gemelde gevallen", fill="Infectie"))
```

## Overzicht per groep
```{r}
infecties = unique(cases$groep) %>% sort()
infecties_sql = glue_sql("{infecties*}", .con=conn)
beginjaar = year(startdatum) - 5
```

```{sql connection=conn, output.var="groepen"}
SELECT * FROM infectieziekte WHERE groep_naam IN (?infecties_sql)
```

```{sql connection=conn, output.var="cases.historisch"}
SELECT YEAR(peildatum) as jaar, MONTH(peildatum) AS maand, groep, COUNT(hpzone_id) AS n FROM vw_cases
WHERE groep IN (?infecties_sql) AND YEAR(peildatum) >= ?beginjaar AND diagnosezekerheid != 'Discarded'
GROUP BY YEAR(peildatum), MONTH(peildatum), groep
```

```{r results="asis"}
for (inf in infecties) {
  graph_data = data.frame()
  groep_index = which(groepen$groep_naam == inf)
  if (all(!is.na(groepen[groep_index, c("arima_p", "arima_d", "arima_q")]))) {
    # ARIMA toevoegen
    arima_data = cases.historisch %>%
      filter(groep == inf) %>%
      complete(jaar, maand) %>%
      filter(!(jaar >= year(Sys.Date()) & maand >= month(Sys.Date()))) %>%
      mutate(n=ifelse(is.na(n), 0, n),
             diff=c(NA, diff(n)),
             datum=ymd(paste0(jaar, "-", maand, "-1")))
    
    arima_data_training = arima_data[1:round(nrow(arima_data)*0.8),]
    
    if (all(!is.na(groepen[groep_index, c("season_p", "season_d", "season_q")]))) {
      model = Arima(arima_data$n, order=c(groepen$arima_p[groep_index], groepen$arima_d[groep_index], groepen$arima_q[groep_index]),
                    seasonal=list(order=c(groepen$season_p[groep_index], groepen$season_d[groep_index], groepen$season_q[groep_index]), period=12),
                    method="ML")
      model_training = Arima(arima_data_training$n, order=c(groepen$arima_p[groep_index], groepen$arima_d[groep_index], groepen$arima_q[groep_index]),
                    seasonal=list(order=c(groepen$season_p[groep_index], groepen$season_d[groep_index], groepen$season_q[groep_index]), period=12),
                    method="ML")
    } else {
      model = Arima(arima_data$n, order=c(groepen$arima_p[groep_index], groepen$arima_d[groep_index], groepen$arima_q[groep_index]), method="ML")
      model_training = Arima(arima_data_training$n, order=c(groepen$arima_p[groep_index], groepen$arima_d[groep_index], groepen$arima_q[groep_index]), method="ML")
    }
    
    model.nn = nnetar(arima_data$n, xreg=arima_data$maand)
    model.nn.training = nnetar(arima_data_training$n, xreg=arima_data_training$maand)
    
    pred_months = (0:11) + month(Sys.Date())
    pred_months[pred_months > 12] = pred_months[pred_months > 12] - 12
    pred_months_training = last(arima_data_training$maand) + (1:12)
    pred_months_training[pred_months_training > 12] = pred_months_training[pred_months_training > 12] - 12
    pred = forecast(model, h=12)
    pred.training = forecast(model_training, h=12)
    pred.nn = forecast(model.nn, xreg=pred_months_training, h=12)
    pred.nn.training = forecast(model.nn.training, xreg=pred_months_training, h=12)
    graph_data = arima_data %>%
      select(jaar, maand, n, datum) %>%
      mutate(pred=F) %>%
      bind_rows(data.frame(jaar=NA, maand=NA, n=pred$mean,
                           datum=max(arima_data$datum)+months(1:length(pred$mean)), pred=T,
                           upper_ci=pred$upper[,1], lower_ci=pred$lower[,1],
                           nn=pred.nn$mean) %>% #[,1] = 80% CI, [,2] = 95% CI
                  mutate(jaar=year(datum), maand=month(datum)))
    
    graph_data_training = arima_data %>%
      select(jaar, maand, n, datum) %>%
      full_join(data.frame(jaar=NA, maand=NA, narima=pred.training$mean,
                           datum=max(arima_data_training$datum)+months(1:length(pred.training$mean)),
                           upper_ci=pred.training$upper[,1], lower_ci=pred.training$lower[,1],
                           nn=pred.nn.training$mean) %>% #[,1] = 80% CI, [,2] = 95% CI
                  mutate(jaar=year(datum), maand=month(datum)) %>%
                  select(-datum),
                by=c("jaar", "maand")) %>%
      mutate(pred=!is.na(narima))
  }
  
  meerj_gem = cases.historisch %>%
    filter(groep == inf, jaar < startjaar1) %>%
    complete(jaar, maand, fill=list(n=0)) %>%
    group_by(maand) %>%
    summarize(se=sd(n, na.rm=T)/sqrt(n()), n=mean(n, na.rm=T), ci_low=n-1.96*se, ci_high=n+1.96*se)
  
  cat("### ", inf, "\n")
  cat("#### Verloop meldingen afgelopen tijd\n")
  print(ggplot(cases %>% filter(groep == inf), aes(x=peildatum, fill=diagnosezekerheid)) +
    geom_bar() +
    labs(x="Datum", y="Aantal", fill="Zekerheid", title="Aantal meldingen in de laatste 6 weken", subtitle=inf) +
    scale_x_date(limits=c(startdatum, Sys.Date())))
  cat("\n\nLaatste melding: ", strftime(max(cases$peildatum[cases$groep == inf], na.rm=T), "%Y-%m-%d"), "\n\n")
  cat("#### Diagnoses en reisgeschiedenis")
  cat("\n\nDiagnoses:\n")
  print(ggplot(cases %>% filter(groep == inf), aes(x=peildatum, fill=diagnose)) +
    geom_bar() +
    labs(x="Datum", y="Aantal", fill="Diagnose", title="Aantal meldingen in de laatste 6 weken", subtitle=inf) +
    scale_x_date(limits=c(startdatum, Sys.Date())))
  cat("\n")
  print(xtable(cases[which(cases$groep == inf),] %>% group_by(diagnose) %>% summarize(n=n()) %>% mutate(perc=n/sum(n)*100)))
  cat("\nReisgeschiedenis:\n")
  print(xtable(freq.table(cases$buitenland[which(cases$groep == inf)])))
  cat("#### Verloop door de jaren\n")
  print(ggplot(cases.historisch %>% filter(groep == inf), aes(x=maand, y=n)) +
    geom_col(aes(fill=factor(jaar)), position="dodge") +
    geom_ribbon(aes(ymin=ci_low, ymax=ci_high), alpha=0.3, data=meerj_gem) +
    geom_line(data=meerj_gem, linewidth=1, color="blue") +
    labs(title="Verloop meldingen over tijd", subtitle=inf, x="Maand", y="Aantal", fill="Jaar") +
    scale_x_continuous(breaks=c(1, 3, 5, 7, 9, 11), labels=c("Jan", "Maart", "Mei", "Juli", "Sept", "Nov"), limits=c(0, 13)))
  cat("\n")
  print(ggplot(cases.historisch %>% filter(groep == inf) %>% mutate(peildatum=ymd(sprintf("%d-%d-1", jaar, maand))), aes(x=peildatum, y=n)) +
    geom_col(position="dodge", fill=nog_colors[1]) +
    labs(title="Verloop meldingen over tijd", subtitle=inf, x="Datum", y="Aantal"))
  cat("\n")
  print(xtable(cases.historisch %>% filter(groep == inf) %>% group_by(jaar) %>% summarize(n=sum(n))))
  print(xtable(cases.historisch %>%
                 filter(groep == inf) %>%
                 group_by(jaar, maand) %>%
                 summarize(n=sum(n)) %>%
                 pivot_wider(names_from="jaar", values_from="n") %>%
                 arrange(maand)))
  cat("\n")
  if (nrow(graph_data) > 0) {
    arima_tekst = paste0("(", str_c(c(groepen$arima_p[groep_index], groepen$arima_d[groep_index], groepen$arima_q[groep_index]), collapse=", "), ") (", str_c(c(groepen$season_p[groep_index], groepen$season_d[groep_index], groepen$season_q[groep_index]), collapse=", "), ") ", model.nn$method, "; AICc: ", round(model$aicc, digits=2))
    
    cat("#### Verloop door de jaren met voorspelling\n")
    cat("ARIMA", arima_tekst, "\n")
    print(xtable(accuracy(model)))
    cat("NNet ", model.nn$method, "\n")
    print(xtable(accuracy(model.nn)))
    cat("\n")
    cat("##### Trainingsmodel\n")
    print(ggplot(graph_data_training, aes(x=datum)) +
      geom_ribbon(aes(ymin=lower_ci, ymax=upper_ci), fill=nog_colors[10]) +
      geom_line(aes(y=narima, linetype="dashed")) +
      geom_line(aes(y=nn, linetype="dotted"), color=nog_colors[2]) +
      geom_point(aes(y=n)) +
      scale_linetype_discrete(labels=c('dashed'="Voorspelling", 'dotted'="Voorspelling NNet")) +
      labs(title=paste(inf, arima_tekst), subtitle="Trainingsmodel met 80% data", x="Datum", y="Aantal (n)", linetype="Serie"))
    cat("\n\n")
    cat("##### Productiemodel\n")
    cat("\n")
    print(ggplot(graph_data %>% filter(pred == F, n > 0), aes(x=maand, y=n)) +
      geom_ribbon(aes(ymin=lower_ci, ymax=upper_ci), fill=nog_colors[10], data=graph_data %>% filter(pred == T)) +
      geom_line(aes(linetype="dashed"), data=graph_data %>% filter(pred == T)) + geom_point(data=graph_data %>% filter(pred == T)) +
      geom_line(aes(y=nn, linetype="dotted"), color=nog_colors[2], data=graph_data %>% filter(pred == T)) +
      geom_col(aes(fill=factor(jaar)), position="dodge") +
      geom_ribbon(aes(ymin=ci_low, ymax=ci_high), alpha=0.3, data=meerj_gem) +
      geom_line(aes(linetype="5-jaarsgemiddelde"), data=meerj_gem, linewidth=1, color="blue") +
      labs(title="Verloop meldingen over tijd incl. voorspelling", subtitle=paste(inf, arima_tekst), x="Maand", y="Aantal", fill="Jaar", linetype="Berekening") +
      scale_x_continuous(breaks=c(1, 3, 5, 7, 9, 11), labels=c("Jan", "Maart", "Mei", "Juli", "Sept", "Nov"), limits=c(0, 13)) +
      scale_linetype_discrete(labels=c('dashed'="Voorspelling", 'dotted'="Voorspelling NNet", "5-jaarsgemiddelde")))
    cat("\n")
    print(ggplot(graph_data %>% filter(pred == T), aes(x=datum, y=n)) +
      geom_ribbon(aes(ymax=upper_ci, ymin=lower_ci), fill=nog_colors[10]) +
      geom_line() +
      geom_point() +
      geom_line(aes(y=nn), color=nog_colors[2]) +
      geom_col(data=graph_data %>% filter(pred==F), fill=nog_colors[1]) +
      labs(title="Verloop meldingen over tijd incl. voorspelling", subtitle=paste(inf, arima_tekst), x="Datum", y="Aantal", color="Voorspelling"))
    cat("\n")
    cat("<details><summary>Tabel voorspelling</summary>")
    print(xtable(graph_data %>% filter(pred == T) %>% select(jaar, maand, nn, n, upper_ci, lower_ci)))
    cat("</details>\n\n")
  }
  cat("#### Leeftijd en geslacht\n")
  cat("<details><summary>Grafiek</summary>")
  print(ggplot(cases %>% filter(groep == inf), aes(x=leeftijd, fill=geslacht)) +
    geom_bar() +
    labs(x="Leeftijd", y="Aantal", fill="Geslacht", title="Demografie patienten ", subtitle=inf))
  cat("</details>\n")
  cat("<details><summary>Tabel</summary>")
  cat("\n\nLeeftijd:\n")
  print(xtable(t(summary(cases$leeftijd[which(cases$groep == inf)]))))
  cat("\nGeslacht:\n")
  print(xtable(freq.table(cases$geslacht[which(cases$groep == inf)])))
  cat("</details>\n")
  cat("\n")
  cat("#### Virologische weekstaat\n")
  if (sum(vir_weekstaat$n[vir_weekstaat$groep == inf], na.rm=T) > 0) {
    vir_recent = vir_weekstaat %>% filter(groep == inf)
    vir_meerj_gem = vir_weekstaat_historisch %>%
      filter(groep == inf, jaar < startjaar1, week %in% vir_recent$week) %>%
      complete(jaar, week, fill=list(n=0)) %>%
      group_by(week, groep) %>%
      summarize(se=sd(n, na.rm=T)/sqrt(n()), n=mean(n, na.rm=T), ci_low=n-1.96*se, ci_high=n+1.96*se) %>%
      mutate(label=paste0(year(Sys.Date()), "-", week))
    
    cat("<details><summary>Grafiek</summary>")
    print(ggplot(vir_recent, aes(x=label, group=groep)) +
      geom_line(aes(y=n, col="Aantal meldingen")) +
      geom_line(aes(y=nlabs, col="Aantal laboratoria")) +
      geom_ribbon(aes(ymin=ci_low, ymax=ci_high), alpha=0.3, data=vir_meerj_gem) +
      geom_line(aes(y=n, col="Meerjaarsgemiddelde"), data=vir_meerj_gem) +
      scale_color_manual(name="", values=c("Aantal meldingen"=nog_colors[1], "Aantal laboratoria"=nog_colors[2], "Meerjaarsgemiddelde"="blue")) +
      labs(x="Week", y="Aantal", title="Aantal positieve testen in laboratoria in de laatste 6 weken", subtitle=inf))
    cat("</details>\n")
  } else {
    cat("Geen data gevonden voor deze verwekker.")
  }
  cat("\n\n")
}
```

## Context en demografie
```{r}
datatable(freq.table(cases$groep, cases$context))
```

```{r fig.width=10}
ggplot(cases, aes(x=leeftijd, fill=geslacht)) +
  geom_bar() +
  facet_wrap(vars(groep)) +
  labs(x="Leeftijd", y="Aantal", fill="Geslacht", title="Demografie patienten")
```

```{r}
datatable(freq.table(cases$groep, cases$geslacht))
freq.table(cases$meldorganisatie)
```

```{r}
ggplotly(ggplot(cases %>% filter(diagnosezekerheid != "Discarded"), aes(y=groep, fill=meldorganisatie)) +
  geom_bar() +
  labs(x="Aantal", y="Infectie", fill="Melder", title="Meldingen per organisatie"))
```

## Surveillance iGAS
```{r}
startdatum_igas = floor_date(Sys.Date() - months(6), unit="month")
```

```{sql connection=conn, output.var="igas"}
SELECT * FROM vw_cases WHERE groep = 'Invasieve groep A-streptokokkeninfectie' AND peildatum >= ?startdatum_igas
```

```{r}
igas$emm = str_extract(coalesce(igas$Strain_information, igas$Molecular_typing_data), "(\\d{1,2}\\.\\d+)")
igas$cluster = str_extract(coalesce(igas$Strain_information, igas$Molecular_typing_data), "[a-zA-Z]\\d")
igas$blokdatum = floor_date(igas$peildatum, unit="week")

igas %>%
  group_by(diagnose, emm) %>%
  summarize(n=n()) %>%
  arrange(emm)
igas %>%
  group_by(diagnose, cluster) %>%
  summarize(n=n()) %>%
  arrange(cluster)
```

```{r}
ggplot(igas, aes(x=blokdatum, fill=emm)) +
  geom_bar() +
  labs(title="Voorkomen emm-typering bij iGAS-meldingen", subtitle="Alle diagnoses", x="Datum", y="Aantal (n)", fill="")
```

```{r}
ggplot(igas %>% filter(str_detect(diagnose, "puerperal")), aes(x=blokdatum, fill=emm)) +
  geom_bar() +
  labs(title="Voorkomen emm-typering bij iGAS-meldingen", subtitle="Enkel kraamvrouwenkoorts", x="Datum", y="Aantal (n)")
```

```{r}
ggplot(igas, aes(x=emm, fill=diagnose, label=after_stat(count))) +
  geom_bar() +
  geom_text(stat="count", position="stack", vjust=1) +
  labs(title="Aantal emm-typering per diagnose", x="emm", y="Aantal (n)", fill="Diagnose")
```

```{r fig.width=12, fig.height=8}
emm_palette = colorFactor("Set1", igas$emm)

types = sort(unique(igas$emm))

kaart = leaflet() %>%
  addTiles(options=tileOptions(referrerPolicy="origin-when-cross-origin"))

# geen idee wat dit doet, maar het voorkomt een fout
# zie https://github.com/r-spatial/sf/issues/1762 en https://github.com/r-spatial/sf/issues/1771
sf_use_s2(FALSE)

for (type in types) {
  inf_cases = igas %>%
    filter(emm == type) %>%
    mutate(postcode=ifelse(postcode < 1000, NA, postcode))
  if (all(is.na(inf_cases$postcode))) next
  inf_cases = inf_cases %>%
    mutate(postcode=as.character(postcode),
           popup=sprintf("%s %d (%s %s) - %s (%s) - %s (%s)<br />Peildatum: %s<br />Melddatum: %s<br />OSIRIS: %s (%s)<br />HPZone: %s",
                         geslacht, leeftijd, emm, cluster, postcode, gemeentenaam, infectie, groep, peildatum, melddatum, statusmelding, melddatum, hpzone_id)) %>%
    arrange(desc(peildatum)) %>%
    group_by(emm, postcode) %>%
    summarize(n=n(), popup=str_c(popup, collapse="<hr />")) %>%
    mutate(label=sprintf("%s - %s - %d gevallen", postcode, emm, n))
    
  kaart = kaart %>%
    addCircleMarkers(data=suppressWarnings(kaartdata %>% right_join(inf_cases, by=c("PC4"="postcode")) %>%
                       st_centroid()),
                     radius=~n*3,
                     color=~emm_palette(emm),
                     opacity=0.8,
                     label=~label,
                     popup=~popup,
                     group=type)
}

kaart %>%
  addLayersControl(overlayGroups=types)
```


# Overzicht situations in de laatste weken
```{sql connection=conn, output.var="situations"}
SELECT * FROM vw_situations_muiz WHERE datum >= ?startdatum
```

```{r}
situations = situations %>%
  mutate(across(contains("datum"), ~as.Date(.x))) %>%
  mutate(herkomst=case_when(!is.na(hpzone_id) & !is.na(muiz_id) ~ "Beiden",
                            !is.na(hpzone_id) ~ "HPZone",
                            !is.na(muiz_id) ~ "MUIZ"))
```


Herkomst:
```{r}
table(situations$herkomst)
```

```{r}
ggplot(situations,
       aes(x=datum, fill=herkomst)) +
  geom_bar() +
  scale_fill_manual(values=nog_colors) +
  labs(title="Herkomst situations", x="Datum", y="Aantal", fill="Herkomst")
```


```{r}
ggplotly(ggplot(situations, aes(y=agent, fill=zekerheid)) +
  geom_bar() +
  labs(x="Aantal", y="Verwekker", title="Aantal gemelde uitbraken", fill="Zekerheid"))
```

```{r}
ggplotly(ggplot(situations %>% mutate(datum=datum), aes(x=datum, fill=agent)) +
  geom_bar() +
  labs(x="Datum", y="Aantal", title="Aantal gemelde uitbraken", fill="Verwekker"))
```

```{r}
ggplotly(ggplot(situations %>% mutate(datum=datum), aes(x=datum, fill=scenario)) +
  geom_bar() +
  labs(x="Datum", y="Aantal", title="Aantal gemelde uitbraken", fill="Scenario"))
```

```{r}
ggplotly(ggplot(situations, aes(y=scenario, fill=agent)) +
  geom_bar() +
  labs(x="Aantal", y="Type", title="Aantal gemelde uitbraken", fill="Verwekker"))
```

## Vergelijking met eerdere jaren (agent)
```{r}
agents = unique(situations$agent) %>% sort()
agent_sql = glue_sql("{agents*}", .con=conn)
beginjaar = year(startdatum) - 5
```

```{sql connection=conn, output.var="situations.historisch"}
SELECT YEAR(datum) as jaar, MONTH(datum) AS maand, agent, COUNT(hpzone_id) AS n FROM vw_situations_muiz
WHERE agent IN (?agent_sql) AND YEAR(datum) >= ?beginjaar
GROUP BY YEAR(datum), MONTH(datum), agent
```

```{r results="asis"}
for (ag in agents) {
  meerj_gem = situations.historisch %>%
    filter(agent == ag, jaar < startjaar1) %>%
    complete(jaar, maand, fill=list(n=0)) %>%
    group_by(maand) %>%
    summarize(se=sd(n, na.rm=T)/sqrt(n()), n=mean(n, na.rm=T), ci_low=n-1.96*se, ci_high=n+1.96*se)
  
  cat("### ", ag, "\n")
  suppressWarnings(print(ggplot(situations.historisch %>% filter(agent == ag), aes(x=maand, y=n)) +
    geom_col(aes(fill=factor(jaar)), position="dodge") +
    geom_ribbon(aes(ymin=ci_low, ymax=ci_high), data=meerj_gem, alpha=0.3) +
    geom_line(data=meerj_gem, linewidth=1, color="blue") +
    labs(title="Verloop uitbraken over tijd", subtitle=ag, x="Maand", y="Aantal", fill="Jaar") +
    scale_x_continuous(breaks=c(1, 3, 5, 7, 9, 11), labels=c("Jan", "Maart", "Mei", "Juli", "Sept", "Nov"), limits=c(0, 13))))
  cat("\n")
  print(ggplot(situations.historisch %>% filter(agent == ag) %>% mutate(peildatum=ymd(sprintf("%d-%d-1", jaar, maand))), aes(x=peildatum, y=n)) +
    geom_col(position="dodge", fill=nog_colors[1]) +
    labs(title="Verloop uitbraken over tijd", subtitle=ag, x="Datum", y="Aantal"))
  cat("\n")
  print(xtable(situations.historisch %>% filter(agent == ag) %>% group_by(jaar) %>% summarize(n=sum(n))))
  cat("\n")
  print(xtable(situations.historisch %>%
                 filter(agent == ag) %>%
                 group_by(jaar, maand) %>%
                 summarize(n=sum(n)) %>%
                 pivot_wider(names_from="jaar", values_from="n") %>%
                 arrange(maand)))
  cat("\n\n")
}
```

## Vergelijking met eerdere jaren (scenario)
```{r}
scen = unique(situations$scenario) %>% sort()
scen_sql = glue_sql("{scen*}", .con=conn)
beginjaar = year(startdatum) - 5
```

```{sql connection=conn, output.var="situations.historisch"}
SELECT YEAR(datum) as jaar, MONTH(datum) AS maand, scenario, COUNT(hpzone_id) AS n FROM vw_situations_muiz
WHERE scenario IN (?scen_sql) AND YEAR(datum) >= ?beginjaar
GROUP BY YEAR(datum), MONTH(datum), scenario
```

```{r results="asis"}
for (sc in scen) {
  meerj_gem = situations.historisch %>%
    filter(scenario == sc, jaar < startjaar1) %>%
    group_by(jaar, maand) %>%
    summarize(n=sum(n), .groups="drop") %>%
    complete(jaar, maand, fill=list(n=0)) %>%
    group_by(maand) %>%
    summarize(se=sd(n, na.rm=T)/sqrt(n()), n=mean(n, na.rm=T), ci_low=n-1.96*se, ci_high=n+1.96*se)
  
  cat("### ", sc, "\n")
  suppressWarnings(print(ggplot(situations.historisch %>% filter(scenario == sc), aes(x=maand, y=n)) +
    geom_col(aes(fill=factor(jaar)), position="dodge") +
    geom_ribbon(aes(ymin=ci_low, ymax=ci_high), data=meerj_gem, alpha=0.3) +
    geom_line(data=meerj_gem, linewidth=1, color="blue") +
    labs(title="Verloop uitbraken over tijd", subtitle=sc, x="Maand", y="Aantal", fill="Jaar") +
    scale_x_continuous(breaks=c(1, 3, 5, 7, 9, 11), labels=c("Jan", "Maart", "Mei", "Juli", "Sept", "Nov"), limits=c(0, 13))))
  cat("\n")
  print(ggplot(situations.historisch %>% filter(scenario == sc) %>% mutate(peildatum=ymd(sprintf("%d-%d-1", jaar, maand))), aes(x=peildatum, y=n)) +
    geom_col(position="dodge", fill=nog_colors[1]) +
    labs(title="Verloop uitbraken over tijd", subtitle=sc, x="Datum", y="Aantal"))
  cat("\n")
  print(xtable(situations.historisch %>% filter(scenario == sc) %>% group_by(jaar) %>% summarize(n=sum(n))))
  cat("\n")
  print(xtable(situations.historisch %>%
                 filter(scenario == sc) %>%
                 group_by(jaar, maand) %>%
                 summarize(n=sum(n)) %>%
                 pivot_wider(names_from="jaar", values_from="n") %>%
                 arrange(maand)))
  cat("\n\n")
}
```

## Context, artikel 26, en risiconiveau
```{r}
freq.table(situations$context)
datatable(freq.table(situations$agent, situations$artikel26))
freq.table(situations$risiconiveau)
```


# Overzicht enquiries in de laatste weken
```{sql connection=conn, output.var="enquiries"}
SELECT * FROM vw_enquiries WHERE startdatum >= ?startdatum
```

```{r}
enquiries = enquiries %>%
  mutate(across(startdatum:einddatum, ~as.Date(.x)))
```


```{r}
ggplotly(ggplot(enquiries, aes(y=onderwerp, fill=typebeller)) +
  geom_bar() +
  labs(x="Aantal", y="Onderwerp", title="Aantal telefonische vragen", fill="Type beller"))
```

```{r}
ggplotly(ggplot(enquiries, aes(x=startdatum, fill=onderwerp)) +
  geom_bar() +
  labs(x="Aantal", y="Type", title="Aantal telefonische vragen", fill="Verwekker"))
```

## Vragen over vaccinaties
```{r}
freq.table(enquiries$onderwerpopen[enquiries$onderwerp == "Vaccinatie"])
```

## Vergelijking met eerdere jaren
```{r}
onderwerpen = unique(enquiries$onderwerp) %>% sort()
onderwerpen_sql = glue_sql("{onderwerpen*}", .con=conn)
beginjaar = year(startdatum) - 5
```

```{sql connection=conn, output.var="enquiries.historisch"}
SELECT YEAR(startdatum) as jaar, MONTH(startdatum) AS maand, onderwerp, COUNT(hpzone_id) AS n FROM vw_enquiries
WHERE onderwerp IN (?onderwerpen_sql) AND YEAR(startdatum) >= ?beginjaar
GROUP BY YEAR(startdatum), MONTH(startdatum), onderwerp
```

```{r results="asis"}
for (ond in onderwerpen) {
  meerj_gem = enquiries.historisch %>%
    filter(onderwerp == ond) %>%
    complete(jaar, maand, fill=list(n=0)) %>%
    group_by(maand) %>%
    summarize(se=sd(n, na.rm=T)/sqrt(n()), n=mean(n, na.rm=T), ci_low=n-1.96*se, ci_high=n+1.96*se)
  
  cat("### ", ond, "\n")
  suppressWarnings(print(ggplot(enquiries.historisch %>% filter(onderwerp == ond), aes(x=maand, y=n)) +
    geom_col(aes(fill=factor(jaar)), position="dodge") +
    geom_ribbon(aes(ymin=ci_low, ymax=ci_high), data=meerj_gem, alpha=0.3) +
    geom_line(data=meerj_gem, linewidth=1, color="blue") +
    labs(title="Verloop vragen over tijd", subtitle=ond, x="Maand", y="Aantal", fill="Jaar") +
    scale_x_continuous(breaks=c(1, 3, 5, 7, 9, 11), labels=c("Jan", "Maart", "Mei", "Juli", "Sept", "Nov"), limits=c(0, 13))))
  cat("\n")
  print(ggplot(enquiries.historisch %>% filter(onderwerp == ond) %>% mutate(peildatum=ymd(sprintf("%d-%d-1", jaar, maand))), aes(x=peildatum, y=n)) +
    geom_col(position="dodge", fill=nog_colors[1]) +
    labs(title="Verloop vragen over tijd", subtitle=ond, x="Datum", y="Aantal"))
  cat("\n")
  print(xtable(enquiries.historisch %>% filter(onderwerp == ond) %>% group_by(jaar) %>% summarize(n=sum(n))))
  cat("\n")
  print(xtable(enquiries.historisch %>%
                 filter(onderwerp == ond) %>%
                 group_by(jaar, maand) %>%
                 summarize(n=sum(n)) %>%
                 pivot_wider(names_from="jaar", values_from="n") %>%
                 arrange(maand)))
  cat("\n\n")
}
```

## Demografie bellers
```{r}
freq.table(enquiries$typebeller, enquiries$geslacht)
freq.table(enquiries$onderwerp, enquiries$status)
```


# Geografische spreiding

## Cases
```{r fig.width=12, fig.height=8}
casespalette = colorFactor("Set1", cases$groep)

inf_groepen = sort(unique(cases$groep))

kaart = leaflet() %>%
  addTiles(options=tileOptions(referrerPolicy="origin-when-cross-origin"))

# geen idee wat dit doet, maar het voorkomt een fout
# zie https://github.com/r-spatial/sf/issues/1762 en https://github.com/r-spatial/sf/issues/1771
sf_use_s2(FALSE)

for (inf_groep in inf_groepen) {
  inf_cases = cases %>%
    filter(groep == inf_groep) %>%
    mutate(postcode=ifelse(postcode < 1000, NA, postcode))
  if (all(is.na(inf_cases$postcode))) next
  inf_cases = inf_cases %>%
    mutate(postcode=as.character(postcode),
           popup=sprintf("%s%d - %s (%s) - %s (%s)<br />Peildatum: %s<br />Melddatum: %s<br />OSIRIS: %s (%s)<br />HPZone: %s",
                         geslacht, leeftijd, postcode, gemeentenaam, infectie, groep, peildatum, melddatum, statusmelding, melddatum, hpzone_id)) %>%
    arrange(desc(peildatum)) %>%
    group_by(groep, postcode) %>%
    summarize(n=n(), popup=str_c(popup, collapse="<hr />")) %>%
    mutate(label=sprintf("%s - %s - %d gevallen", postcode, groep, n))
    
  kaart = kaart %>%
    addCircleMarkers(data=suppressWarnings(kaartdata %>% right_join(inf_cases, by=c("PC4"="postcode")) %>%
                       st_centroid()),
                     radius=~n*3,
                     color=~casespalette(inf_groep),
                     opacity=0.8,
                     label=~label,
                     popup=~popup,
                     group=inf_groep)
}

kaart %>%
  addLayersControl(overlayGroups=inf_groepen)
```

## Situations (agent)
```{r fig.width=12, fig.height=8}
agents = unique(c(situations$groep, situations$agent[is.na(situations$groep)]))

agentspalette = colorFactor("Set1", agents)

kaart = leaflet() %>%
  addTiles(options=tileOptions(referrerPolicy="origin-when-cross-origin"))

for (ag in agents) {
  inf_situations = situations %>%
    filter(agent == ag | groep == ag)
  if (all(is.na(inf_situations$postcode))) next
  inf_situations = inf_situations %>%
    mutate(postcode=as.character(postcode),
           popup=sprintf("%s (%s) - %s - %s (%s)<br />Peildatum: %s<br />Type: %s (%s)<br />Artikel 26: %s<br />Muiz: %s",
                         postcode, gemeentenaam, hpzone_id, agent, groep, datum, type, status, ifelse(artikel26 == 1, "ja", "nee"), ifelse(is.na(muiz_id), "nee", "ja"))) %>%
    arrange(desc(datum)) %>%
    group_by(agent, postcode) %>%
    summarize(n=n(), popup=str_c(popup, collapse="<hr />")) %>%
    mutate(label=sprintf("%s - %s - %d gevallen", postcode, agent, n))
    
  kaart = kaart %>%
    addCircleMarkers(data=suppressWarnings(kaartdata %>% right_join(inf_situations, by=c("PC4"="postcode")) %>%
                       st_centroid()),
                     radius=~n*3,
                     color=~agentspalette(ag),
                     opacity=0.8,
                     label=~label,
                     popup=~popup,
                     group=ag)
}

kaart %>%
  addLayersControl(overlayGroups=agents)
```

## Situations (scenario)
```{r fig.width=12, fig.height=8}
scen = unique(c(situations$scenario_groep, situations$scenario[is.na(situations$scenario_groep)]))

scenpalette = colorFactor("Set1", scen)

kaart = leaflet() %>%
  addTiles(options=tileOptions(referrerPolicy="origin-when-cross-origin"))

for (sc in scen) {
  inf_situations = situations %>%
    filter(scenario == sc | scenario_groep == sc)
  if (all(is.na(inf_situations$postcode))) next
  inf_situations = inf_situations %>%
    mutate(postcode=as.character(postcode),
           popup=sprintf("%s (%s) - %s - %s (%s)<br />Peildatum: %s<br />Type: %s (%s)<br />Artikel 26: %s<br>Muiz: %s",
                         postcode, gemeentenaam, hpzone_id, scenario, scenario_groep, datum, type, status, ifelse(artikel26 == 1, "ja", "nee"), ifelse(is.na(muiz_id), "nee", "ja"))) %>%
    arrange(desc(datum)) %>%
    group_by(scenario, postcode) %>%
    summarize(n=n(), popup=str_c(popup, collapse="<hr />")) %>%
    mutate(label=sprintf("%s - %s - %d gevallen", postcode, scenario, n))
    
  kaart = kaart %>%
    addCircleMarkers(data=suppressWarnings(kaartdata %>% right_join(inf_situations, by=c("PC4"="postcode")) %>%
                       st_centroid()),
                     radius=~n*3,
                     color=~scenpalette(sc),
                     opacity=0.8,
                     label=~label,
                     popup=~popup,
                     group=sc)
}

kaart %>%
  addLayersControl(overlayGroups=scen)
```

# Virologische weekstaten
```{r}
ggplot(vir_weekstaat %>% group_by(label) %>% summarize(nlabs=max(nlabs)), aes(x=label, y=nlabs)) +
  geom_col(fill=nog_colors[1]) +
  labs(title="Aantal deelnemende laboratoria in de laatste 6 weken", x="Week", y="Aantal")
```

```{r}
ggplotly(ggplot(vir_weekstaat, aes(x=label, y=n, color=virus, group=virus)) +
           geom_line() +
           labs(title="Aantal positieve testen in de laatste 6 weken", x="Week", y="Aantal"))
```

```{r fig.width=9, fig.height=16}
verschildata = vir_weekstaat %>%
  group_by(virus) %>%
  mutate(verschil=n-lag(n),
         verschil_rel=verschil/lag(n)*100)
ggplotly(ggplot(verschildata %>% filter(!is.na(verschil)), aes(x=label, y=virus, fill=verschil_rel, label=verschil)) +
  geom_tile() +
  geom_text() +
  scale_fill_gradient2(low="darkblue", mid="white", high="red", midpoint=0) +
  labs(x="Week", y="Virus", title="Relatief verschil virologische weekstaat met voorgaande week", fill="Verschil (%)"))
```

```{sql connection=conn, output.var="vir_weekstaat_full"}
SELECT * FROM vw_vir_weekstaat
WHERE jaar = ?startjaar1
ORDER BY jaar, week ASC
```

## Grafieken per virus {.tabset}
```{r results="asis"}
virussen = unique(vir_weekstaat_full$virus) %>% sort()
for (vir in virussen) {
  meerj_gem = vir_weekstaat_historisch %>%
    filter(virus == vir, jaar < startjaar1) %>%
    complete(jaar, week, fill=list(n=0)) %>%
    group_by(week) %>%
    summarize(se=sd(n, na.rm=T)/sqrt(n()), n=mean(n, na.rm=T), ci_low=n-1.96*se, ci_high=n+1.96*se)
  
  cat("### ", vir, "\n")
  print(ggplot(vir_weekstaat_full %>% filter(virus == vir), aes(x=week, y=n)) +
    geom_ribbon(aes(ymin=ci_low, ymax=ci_high), data=meerj_gem, alpha=0.3) +
    geom_line(aes(color="Meerjaarsgemiddelde", group="Meerjaarsgemiddelde"), data=meerj_gem) +
    geom_line(aes(color="Huidig jaar", group="Huidig jaar")) +
    labs(title="Verloop virologische weekstaten over tijd", subtitle=vir, x="Week", y="Aantal (n)", color="Verloop") +
    scale_color_manual(values=c("Huidig jaar"=nog_colors[2], "Meerjaarsgemiddelde"="blue")))
  cat("\n")
  
  print(xtable(vir_weekstaat_historisch %>% filter(virus == vir) %>% group_by(jaar) %>% summarize(n=sum(n))))
  cat("\n\n")
}
```


# Data Nivel peilstations
```{r echo=F}
conn.nivel = dbConnect(odbc::odbc(), Driver="SQL Server", Server="az-odb0.ssc.local\\odbnog", Database="ODBNOG")
```

```{sql connection=conn.nivel, output.var="niveldata"}
SELECT nivel_zorgregistraties.*, ggd.ggd_naam FROM nivel_zorgregistraties
INNER JOIN ggd ON ggd.ggd_id = nivel_zorgregistraties.ggd_regio
WHERE ((jaar = ?startjaar1 AND week >= ?startweek1)
  OR (jaar = ?startjaar2 AND week >= ?startweek2))
  AND ggd_regio IN (4, 5, 6, 7, 8, 100)
```

```{r}
# niveldata$weektekst = sprintf("%d-%02.0f", niveldata$jaar, niveldata$week)
# weken = unique(niveldata$weektekst)
# volgorde = order(weken)
# weeknummers = data.frame(weektekst=weken, weeknummer=volgorde)
# niveldata = niveldata %>%
#   left_join(weeknummers, by="weektekst")
```


```{r}
# alleen aandoeningen waarvan er tenminste één meting boven het landelijke gemiddelde ligt
# aandoeningen = unique(niveldata$aandoening[niveldata$prevalentie_ratio > 1.0])
# for (a in aandoeningen) {
#   data = niveldata[niveldata$aandoening == a,]
#   
#   plot(data$weeknummer[data$ggd_regio == 6], data$per100k[data$ggd_regio == 6], col=nog_colors[1], type="l", lwd=2,
#        main=a, ylab="Incidentie per 100.000", xlab=NA, axes=F,
#        ylim=c(min(data$per100k, na.rm=T), max(data$per100k, na.rm=T)))
#   grid(nx=NA, ny=NULL)
#   par(new=T)
#   plot(data$weeknummer[data$ggd_regio == 6], data$per100k[data$ggd_regio == 6], col=nog_colors[1], type="l", lwd=2,
#        main=a, ylab="Incidentie per 100.000", xlab=NA, axes=F,
#        ylim=c(min(data$per100k, na.rm=T), max(data$per100k, na.rm=T)))
#   axis(1, at=weeknummers$weeknummer, labels=weeknummers$weektekst)
#   axis(2, at=pretty(data$per100k))
#   for (i in 1:4) {
#     regio = c(4, 5, 7, 8)[i]
#     lines(data$weeknummer[data$ggd_regio == regio], data$per100k[data$ggd_regio == regio], col=nog_colors[i + 1])
#   }
#   lines(data$weeknummer[data$ggd_regio == 100], data$per100k[data$ggd_regio == 100], col="black", lty="dashed")
#   par(new=T)
#   plot(0, 0, type="n", axes=F, main=NA, xlab=NA, ylab=NA)
#   legend("bottom", c("NOG", "IJsselland", "Twente", "G-M", "G-Z", "NL"), col=c(nog_colors, "black"), lwd=c(2, rep(1, 5)), lty=c(rep("solid", 5), "dashed"),
#          horiz=T, xpd=T, inset=c(0, -0.30), cex=0.8)
#   
#   # print(ggplot(niveldata %>% filter(aandoening == a), aes(x=weeknummer, y=per100k, col=ggd_naam)) +
#   #   geom_line() +
#   #   scale_x_continuous(breaks=weeknummers$weeknummer, labels=weeknummers$weektekst) +
#   #   labs(x="Week", y="Incidentie per 100.000", title=a) +
#   #   theme(legend.position="bottom",
#   #         axis.text.x=element_text(angle=90, vjust = 0.5, hjust=1)))
# }
```

